臺灣臺南地方法院民事裁定
                                  110年度消債更字第338號
聲  請  人
即  債務人  王聰憲  

代  理  人  陳昭成律師 

上列當事人因消費者債務清理事件聲請更生，本院裁定如下：
    主  文
債務人甲○○自民國110年12月3日17時起開始更生程序；並命司法
事務官進行本件更生程序。
    理  由
一、按債務人不能清償債務或有不能清償之虞，且無擔保或無優
    先權之債務總額未逾新臺幣（下同）12,000,000元者，於法
    院裁定開始清算程序或宣告破產前，得向法院聲請更生；債
    務人對於金融機構負債務者，在聲請更生或清算前，應向最
    大債權金融機構請求協商債務清償方案，或向其住、居所地
    之法院或鄉、鎮、市、區調解委員會聲請債務清理之調解；
    協商或調解成立者，債務人不得聲請更生或清算，但因不可
    歸責於己之事由，致履行有困難者，不在此限；法院開始更
    生程序之裁定，應載明其年、月、日、時，並即時發生效力
    ；法院裁定開始更生或清算程序後，得命司法事務官進行更
    生或清算程序；必要時，得選任律師、會計師或其他適當之
    自然人或法人一人為監督人或管理人，消費者債務清理條例
    第3條、第42條第1項、第45條第1項、第151條第1項、第7項
    、第16條第1項分別定有明文。
二、本件聲請意旨略以：聲請人即債務人甲○○現任職於港宏企業
    社擔任洗碗工之職務，每月薪資收入為24,000元，除此薪資
    收入外，名下尚有安定郵局、南縣區漁會、台灣中小企業銀
    行股份有限公司（下稱台灣企銀）存款合計167元、國泰人
    壽保險股份有限公司（下稱國泰人壽保險公司）保單2紙、
    汽車1輛，然累積債務總金額已達1,429,639元，均為無擔保
    或無優先權之債務，債務人有不能清償債務之情事，前已提
    出財產及收入狀況說明書、債權人清冊及債務人清冊，以書
    面向本院聲請債務清理之調解，請求與最大債權金融機構即
    國泰世華商業銀行股份有限公司（下稱國泰世華銀行）共同
    協商債務清償方案，惟國泰世華銀行未於調解期日到場，亦
    未提供任何還款方案；又債務人除積欠金融機構之債務外，
    尚有多間資產管理公司之債務無法納入協商，且債務人每月
    薪資收入扣除個人基本生活費用15,862元、扶養未成年子女
    王０晟之費用7,982元後，實已無法負擔債權銀行所提供之任
    何還款方案，以致調解不成立，且其無擔保或無優先權之債
    務總額未逾1,200萬元，復未經法院裁定開始清算程序或宣
    告破產，爰依上開規定，提出前置調解不成立證明書、財產
    及收入狀況說明書、債權人清冊、債務人清冊，聲請更生等
    語。
三、按債務人對於金融機構負債務者，在聲請更生或清算前，應
    向最大債權金融機構請求協商債務清償方案，或向其住、居
    所地之法院或鄉、鎮、市、區調解委員會聲請債務清理之調
    解。債務人為前項請求或聲請，應以書面為之，並提出財產
    及收入狀況說明書、債權人及債務人清冊，及按債權人之人
    數提出繕本或影本，消費者債務清理條例第151條第1、2項
    分別定有明文。查債務人曾於民國110年9月27日向本院聲請
    債務清理之調解，惟最大債權銀行國泰世華銀行未於調解期
    日到場，亦未提出任何清償方案，致調解不成立等情，業據
    債務人提出110年10月27日前置調解不成立證明書為證，復
    經本院依職權調取本院110年度南司消債調字第493號卷宗及
    函詢國泰世華銀行查明無訛（有國泰世華銀行110年11月17
    日民事陳述意見檢附電話聯絡紀錄在卷可稽），足認債務人
    確已與最大債權銀行踐行前置調解而不成立。又最大債權銀
    行國泰世華銀行雖未提供任何還款方案予債務人，然以現行
    金融機構實務上就無擔保債務所能提供最優惠之還款方案即
    「分180期、利率0%」，並依債權人清冊所載全體債權人之
    現存債權金額1,429,639元計算，則債務人每月需支付之金
    額約為7,942元。
四、債務人主張其任職於港宏企業社擔任洗碗工之職務，每月薪
    資收入為24,000元乙節，業據其提出前置協商收入切結書、
    雇主港宏企業社出具之員工職務證明書為憑，堪認為真實。
    又債務人主張其負債總額為1,429,639元，均為無擔保或無
    優先權之債務，名下尚有安定郵局、南縣區漁會、台灣企銀
    存款合計167元、國泰人壽保險公司保單2紙、汽車1輛，而
    債務人僅係一般消費者，未曾從事營業之事實，業據提出債
    權人清冊、債務人清冊、債務人之財產及收入狀況說明書、
    財政部南區國稅局108、109年度綜合所得稅各類所得資料清
    單暨全國財產稅總歸戶財產查詢清單、財團法人金融聯合徵
    信中心查詢當事人綜合信用報告回覆書、勞工保險被保險人
    投保資料表（明細）、存摺內頁影本、保險契約等為證，並
    經本院依職權調取本院110年度南司消債調字第493號卷宗、
    債務人之勞、健保資料、電子稅務閘門財產所得調件明細表
    等文件後，互核相符，是債務人此部分之主張，亦堪憑採。
五、本院審酌債務人每月平均收入為24,000元，需扶養未成年子
    女王０晟，有債務人檢附之戶籍謄本在卷可參。而債務人自
    陳其每月個人基本生活費用為15,862元，因該金額未逾行政
    院衛生福利部所公告110年臺南市每人每月最低生活費用每
    人每月為13,304元之1.2倍即15,965元之範圍（參酌消費者
    債務清理條例第64條之2第1項之規定），堪認為合理。另債
    務人之未成年子女王０晟之扶養費用，依債務人所提之財產
    及收入狀況說明書載列，債務人每月支出王０晟扶養費用為7
    ,982元，因該金額尚較上開臺南市110年度每人每月最低生
    活費15,965元（參酌消費者債務清理條例第64條之2第2項之
    規定），再由債務人與其配偶鐘亞玲共同分擔後之每月7,98
    3元為低，堪認為合理。準此計算，債務人每月收入24,000
    元扣除其最低生活費用15,862元、扶養未成年子女王０晟費
    用7,98元後，僅餘156元，顯無法負擔最大債權人國泰世華
    銀行及資產管理公司所能提供予債務人之最優惠債務清償方
    案即每月應償還約7,942元之債務清償方案，是債務人確已
    達不能清償債務或有不能清償之虞之程度。
六、綜上所述，依債務人之收入財產及必要生活支出之情形，已
    達不能清償債務或有不能清償之虞之程度，而債務人僅係一
    般消費者，未曾從事營業，其無擔保或無優先權之債務未逾
    1,200萬元，且債務人曾向本院聲請債務清理之調解，請求
    與最大債權金融機構國泰世華銀行協商債務清償方案，惟調
    解不成立，且未經法院裁定開始清算程序或宣告破產，又查
    無消費者債務清理條例第6條第3項、第8條或第46條各款所
    定駁回更生聲請之事由存在，則債務人聲請更生，應屬有據
    ，爰裁定如主文所示。
中　　華　　民　　國　　110 　年　　12　　月　　3 　　日
                  民事第二庭  法   官  洪碧雀
以上正本證明與原本無異。
本裁定不得抗告。
本裁定已於110年12月3日17時公告。
中　　華　　民　　國　　110 　年　　12　　月　　3 　　日
                              書記官   林政良